【裁判字號】    89,易,2101
【裁判日期】    890904
【裁判案由】    傷害
【裁判全文】
臺灣臺南地方法院刑事判決                        八十九年度易字第二一一號
    公  訴  人  臺灣台南地方法院檢察署檢察官
    被      告  甲○○
    被      告  乙○○
右列被告因傷害案件，經檢察官提起公訴（八十九年度營偵字第一八五號），本院判
決如左：
    主  文
甲○○、乙○○共同傷害人之身體，甲○○處有期徒刑貳月，乙○○處有期徒刑參月
，如易科罰金，均以參佰元折算壹日。
    事  實
一、甲○○、乙○○係兄弟關係，二人與丁○○有土地糾紛，對丁○○心生不滿，竟
    基於共同傷害之犯意聯絡，於民國八十八年十二月七日晚上八時許，在台南縣白
    河鎮仙草里岩前二十五號前，分由甲○○出手、乙○○持玻璃啤酒瓶，共同毆打
    潘慶正的臉部及左眼部，致左眼挫傷伴外傷性虹彩炎及結膜下水腫等傷害。
二、案經丁○○訴請台灣台南地方法院檢察署檢察官偵查起訴。
    理  由
一、訊據被告乙○○矢口否認右揭傷害犯行，被告甲○○則坦承於右開時地出手毆打
    告訴人丁○○，雖辯稱：被告乙○○並沒有持玻璃啤酒瓶打告訴人丁○○云云。
    惟查右揭事實，業據告訴人丁○○於偵審中指訴綦詳，核與證人即至現場處理之
    警員丙○○於審理中結證稱：伊去現場處理，丁○○告訴伊稱其為被告二人分別
    徒手、持啤酒瓶毆打其臉部及眼睛，伊看見其臉上有血，其稱旁邊有酒瓶，因土
    地糾紛才發生毆打，在其門前空地，確實有酒瓶，其有指給伊看等語情節相符，
    此外並有診斷證明書影本三紙附卷可稽，足證告訴人指訴信而有徵，足以採信。
    罪證明確，被告二人犯行堪以認定。被告甲○○、乙○○所辯，無非分係事後迴
    護、畏罪卸責之詞，不足採信。至被告甲○○於審理中另辯稱：係告訴人丁○○
    先出手打伊云云，縱令屬實，亦屬告訴人是否應負傷害罪責之另一問題，與本件
    其傷害犯行之成立與否無涉，併此敘明。
二、核被告甲○○、乙○○所為，係犯刑法第二百七十七條第一項之普通傷害罪。被
    告二人彼此間，有犯意聯絡及行為分擔，均為共同正犯。爰審酌被告二人之素行
    、犯罪之動機、手段、目的、參與犯罪分工程度、所生危害及犯罪後態度等一切
    情狀，分別量處如主文所示之刑，並諭知易科罰金之折算標準，以示懲儆。
三、據上論斷，應依刑事訴訟法第二百九十九條第一項前段，刑法第二十八條第二
    百七十七條第一項、第四十一條，罰金罰鍰提高標準條例第一條前段、第二條，
    判決如主文。
本案經檢察官柯怡伶到庭執行職務。
中      華      民      國八十九      年      九      月    四    日
                              臺灣臺南地方法院刑事第一庭
                                  法  官  柯  顯  卿
右正本證明與原本無異。
如不服本判決，應於判決送達後十日內向本院提出上訴狀( 應附繕本 )。
                                  書記官  盧  立  勇
中      華      民      國      八十九      年      九      月    五    日
附錄本案論罪科刑法條全文：
刑法第二百七十七條第一項：傷害人之身體或健康者，處三年以下有期徒刑、拘役或
                          一千元以下罰金。


司法院資訊處製作；財團法人民間司法改革基金會備份。
